【裁判字號】    90,台上,2698
【裁判日期】    900503
【裁判案由】    公共危險
【裁判全文】
最高法院刑事判決                                九十年度台上字第二六九八號
    上  訴  人  甲○○
右上訴人因公共危險案件，不服台灣高等法院中華民國九十年二月二十二日第二審判
決（八十九年度交上訴字第二一一號，起訴案號：台灣台北地方法院檢察署八十九年
度偵字第八二五八號），提起上訴，本院判決如左：
    主  文
上訴駁回。
    理  由
按刑事訴訟法第三百七十七條規定，上訴於第三審法院，非以判決違背法令為理由，
不得為之。是提起第三審上訴，應以原判決違背法令為理由，係屬法定要件。如果上
訴理由狀並未依據卷內訴訟資料，具體指摘原判決不適用何種法則或如何適用不當，
或所指摘原判決違法情事，顯與法律規定得為第三審上訴理由之違法情形，不相適合
時，均應認其上訴為違背法律上之程式，予以駁回。本件原判決綜合調查證據之結果
，認上訴人甲○○犯有刑法第一百八十五條之四駕駛動力交通工具肇事，致人受傷而
逃逸罪之事實，因而撤銷第一審之科刑判決，改判仍論上訴人以上開罪名，量處有期
徒刑柒月，併諭知緩刑年，已詳認定犯罪事實之依據及憑以認定之理由，並對上
訴人否認犯罪之辯詞，如何不足採信，均已依據卷內資料予以指駁及說明，從形式上
觀察，原判決並無違背法令情形。按事實之認定及證據之取捨，乃屬事實審法院之職
權。證人所為供述及合法調查所得證據，何者為可採，事實審法院本得參酌其他相關
證據為自由之判斷，苟無違反經驗法則或論理法則，自難指為違法。上訴意旨仍執陳
詞，謂本件並無實際碰撞痕跡，上訴人未曾於肇事地點暫時停車，下班塞車時段車速
僅十公里，自無逃逸可能，肇事地點應為直線車道而非轉彎處，被害人郭立珊雨天穿
雨衣自地上起身，是否猶能熟記車號、車型，顯屬可疑等語，係就原判決理由一已詳
為論斷與說明之事項，再事爭執，殊非適法之第三審上訴理由。次按民國八十八年四
月二十一日增訂之刑法第一百八十五條之四肇事致人死傷逃逸罪，以處罰肇事後故意
逃逸之駕駛人為目的，俾促使駕駛人於肇事後能對被害人即時救護，以減少死傷，是
該罪之成立祇以行為人有駕駛動力交通工具肇事，致人死傷而逃逸之事實為已足。上
訴意旨謂其根本未肇事，或雖有肇事致人受傷，惟為上訴人所不知云云，洵無理由。
又刑事訴訟法第三百七十九條第十款所謂應於審判期日調查之證據，必須該證據確與
待證事實有重要關係，就其案情委有調查之必要者而言。原審未依上訴人聲請傳訊證
人羅旭到庭訊問，及勘驗肇事現場等情為無益之調查，自不得指為調查未盡。至原審
未至肇事現場勘驗及上訴人所駕駛車輛之擦痕是否舊擦痕，與郭立珊指稱之碰撞位置
是否不同等情，原判決未說明其取捨之心證理由，雖稍嫌疏漏，惟於判決主旨尚不生
影響，按諸刑事訴訟法第三百八十條規定，不得執為適法之第三審上訴理由。此外，
上訴人徒憑己意，對原審認事用法職權之適法行使及原判決理由已詳為論斷之事項，
再事爭辯，顯與法定上訴第三審之形式要件不符，其上訴違背法律上之程式，應予駁
回。
據上論結，應依刑事訴訟法第三百九十五條前段，判決如主文。
中      華      民      國     九十     年      五      月      三      日
                              最高法院刑事第六庭
                                  審判長法官  謝  家  鶴
                                        法官  洪  文  章
                                        法官  花  滿  堂
                                        法官  陳  世  淙
                                        法官  洪  佳  濱
      右正本證明與原本無異
                                              書  記  官
中      華      民      國     九十     年      五      月     十七     日


司法院資訊處製作；財團法人民間司法改革基金會備份。
